臺灣彰化地方法院民事裁定
111年度亡字第12號
聲  請  人  田志明  

關  係  人  田淼清  

上列聲請人聲請宣告失蹤人田淼清死亡事件，本院裁定如下：
    主  文
宣告田淼清（男、民國00年0月0日生、身分證統一編號：Z00000
0000號、失蹤時最後設籍地址：彰化縣○○鄉○○村○○街0號）於民
國111年2月1日下午12時死亡。
聲請程序費用由田淼清之遺產負擔。
    理  由
一、聲請意旨略以：聲請人田志明係關係人田淼清之弟，關係人
    係44年8月6日生，約於104年2月1日失蹤後，即遍尋不著，
    音訊全無，生死不明情況迄今已逾7年，前經本院准以111年
    度亡字第12號裁定公示催告，並揭示在案，現陳報期間屆滿
    ，未據失蹤人陳報其生存，亦無知失蹤人生死者陳報其所知
    ，為此聲請宣告關係人田淼清死亡之裁定等語。 
二、按民法第8條規定「失蹤人失蹤滿七年後，法院得因利害關
    係人或檢察官之聲請，為死亡之宣告。失蹤人為八十歲以上
    者，得於失蹤滿三年後，為死亡之宣告。失蹤人為遭遇特別
    災難者，得於特別災難終了滿一年後，為死亡之宣告」。第
    9條規定「受死亡宣告者，以判決內所確定死亡之時，推定
    其為死亡。前項死亡之時，應為前條各項所定期間最後日終
    止之時。但有反證者，不在此限」。所謂失蹤，係指失蹤人
    離去其最後住所或居所，陷於生死不明之狀態而言。其次，
    家事事件法第156條規定「法院准許宣告死亡之聲請者，應
    公示催告。公示催告，應記載下列各款事項：一、失蹤人應
    於期間內陳報其生存，如不陳報，即應受死亡之宣告。二、
    凡知失蹤人之生死者，應於期間內將其所知陳報法院。前項
    公示催告，準用第130條第3項至第5項之規定。但失蹤人滿
    百歲者，其陳報期間，得定為自揭示之日起二個月以上」，
    第130條規定「法院公示催告被繼承人之債權人報明債權時
    ，應記載下列各款事項：一、為陳報之繼承人。二、報明權
    利之期間及在期間內應為報明之催告。三、因不報明權利而
    生之失權效果。四、法院。前項情形應通知其他繼承人。第
    1項公示催告應公告之。前項公告應揭示於法院公告處、資
    訊網路及其他適當處所；法院認為必要時，並得命登載於公
    報或新聞紙，或用其他方法公告之。第1項報明期間，自前
    項揭示之日起，應有六個月以上」。
三、經查，關係人田淼清係於44年8月6日出生，其自104年2月1
    日失蹤迄今已逾7年，仍未尋獲，前經本院於111年4月22日
    以111年度亡字第12號裁定准為公示催告在案，現仍生死不
    明等情，有聲請人提出之戶籍謄本、受(處)理失蹤人口案件
    登記表在卷可證。另經本院依職權調取之關係人田淼清之勞
    健保投保資料、入出境資料、臺灣高等法院被告前案紀錄等
    ，並查無任何資料及紀錄，有各該查詢結果及相關函覆在卷
    可考，且彰化縣警察局鹿港分局自104年4月28日受理關係人
    之失蹤人口協尋迄今，並未有任何尋獲紀錄，亦有該局111
    年4月19日鹿警分三字第1110011614號函在卷可證，堪認聲
    請人上開主張之事實為真實。 
四、本件關係人為44年8月6日生，於104年2月1日失蹤時，為59
    歲，迄今生死不明已逾7年，且聲請人前聲請本院以111年度
    亡字第12號裁定准許對關係人為公示催告，並經本院依職權
    將關係人為宣告死亡之公示催告內容刊登在111年4月26日本
    院資訊網路，並將公示催告之公告黏貼於本院公告處、司法
    院網站及其他適當處所等情，有本院公示催告公告、裁判主
    文公告證書、司法院家事事件公告查詢結果、彰化縣福興鄉
    公所函等件附卷可稽。現申報期間屆滿，未據關係人陳報其
    生存，或知關係人生死者陳報其所知。是關係人失蹤既已逾
    7年，則聲請人聲請為死亡宣告，為有理由，應予准許。又
    關係人於104年2月1日失蹤，計至111年2月1日屆滿7年，依
    民法第9條第2項前段，應推定於111年2月1日下午12時為死
    亡之時，爰宣告其於當時死亡。
五、爰依家事事件法第154條第3項，裁定如主文。
中    華    民    國   111    年    11    月    15    日
                    家事法庭  法  官  沙小雯
以上正本係照原本作成。
如不服本裁定應於送達後10日內向本院提出抗告狀，並應繳納抗
告費新臺幣1,000 元。
中    華    民    國   111    年    11    月    15    日
                              書記官  項珮欣